【裁判字號】    95,交抗,330
【裁判日期】    950530
【裁判案由】    聲明異議
【裁判全文】
臺灣高等法院臺中分院刑事裁定         95年度交抗字第330號
抗  告  人
即受處分人  甲○○
上列抗告人因聲明異議案件，不服臺灣苗栗地方法院中華民國95
年4月17日所為裁定(95年度交聲字第66號）提起抗告，本院裁定
如下:
    主  文
抗告駁回。
    理  由
一、原裁定意旨略以：抗告人即受處分人甲○○（下稱受處分人
    )於94年12月7日12時10分許，駕駛阿囉哈客運股份有限公司
   （下稱阿囉哈公司）所有車牌號碼AG－461號營業一般用大客
    車，行經臺北市○○路○段52號時，因有「在設有禁止臨時
    停車標誌、標線處所臨時停車」之違規，經臺北市警察局交
    通警察大隊執勤員警於94年12月7日以第AEU041377號舉發違
    反道路交通管理事件通知單舉發，到案日期為94年12月22日
    ，受處分人並未自動繳納，經原處分機關（交通部東路總局
    新竹區監理所苗栗監理站)於95年1月10日以其違反道路交通
    管理處罰條例第55條第 1項第3款，裁罰300元之事實，有上
    開第 AEU041377號舉發違反道路交通管理事件通知單、臺北
    市政府警察局大同分局94年12月27日北市警同分交字第0943
    4512100號及95年1月6日北市警同分交字第09530040700號函
    、交通部公路總局新竹區監理所95年 1月10日竹監苗字第裁
    54-AEU041377號裁決書、送達證書在卷可證。受處分人雖以
    ：伊臨時停車係本於公路法第79條暨汽車運輸業管理規則第
    40條之規定為之。而臺北市政府交通局及市府所屬大同分局
    裁罰之理由，皆係基於國道客運臺北總站（即D1轉運站）之
    試辦而來，而主張當地政府得依汽車運輸業管理規則第37條
    第1項第4款之規定，調整變更客運業營運班車在市區○○○
    路線及設站之地點。然公路汽車客運班車需依「營運路線許
    可證」所核定之路線行駛，違規得依公路法處罰，亦即客運
    業欲變更行駛路線需先完成「營運路線許可證」變更加註後
    ，始得變更行駛路線，絕非當地政府欲變更即可自行公告，
    臺北市政府交通局及市府所屬大同分局上開行為已違反依法
    行政原則、汽車運輸業管理規則第37條第1項第4款後段、同
    條第2項及行政程序法第111條之規定為由，聲明異議。惟查
    ：(一)台北市○○○○○路法第79條第 5項、汽車運輸業管理
    規則第20條、第37條，及道路交通管理處罰條例第5條第1款
    等規定，有權在上開阿囉哈公司原設承德路一段52至58號間
    之公車停靠區塗銷及劃設禁止臨時停車紅線，受處分人認為
    台北市政府未經授權，有違反行政程序法第111條第6款「未
    經授權而違背法規有關專屬管轄之規定或缺乏事務權限者」
    之規定，應屬無效云云，實不可採；(二)又阿囉哈公司位於臺
    北市承德站之旅客上下車站係位於管制區內，該公司承德站
    撤銷係臺北市政府交通局依汽車運輸業管理規則第37條第 1
    項第 4款規定，除函報交通部外，亦函請其公路主管機關辦
    理許可證加註事宜。且台北市政府係直轄市政府，足證其因
    交通部之委辦，自得因實際需要有權調整變更客運之設站地
    點，其有權自94年11月16日撤除阿囉哈公司現有承德路所設
    之站位，並在上開路段塗銷及劃設禁止臨時停車紅線等標線
    ；(三)阿囉哈公司於臺北市○○路○段52號前設站之許可，既
    經臺北市政府交通局依法令之規定，於94年11月16日起撤銷
    ，而該址並經該管機關於同年月15日起劃設紅線禁止臨時停
    車，阿囉哈公司之大客車駕駛人即不得於前揭時間仍在上開
    設有禁止臨時停車紅線地點臨時停車供上、下旅客。本件受
    處分人仍駕駛上開大客車於上述時、地違法臨時停車供上、
    下旅客未緊鄰道路右側臨時停車，其違反道路交通管制條例
    第55條第1項第3款規定之事實甚為明確。至於台北市政府因
    實際需要予調整撤銷阿囉哈公司之承德站設站地點，有無未
    依汽車運輸業管理規則第37條第1項第4款所定，函請主管機
    關高雄市政府辦理，是否涉及合法之授益處分且具有信賴處
    分存續之利益之規定而得撤銷，係阿羅哈公司應循行政訴訟
    之規定為之，在上開「撤銷阿囉哈公司現有承德路所設之站
    位，並在上開路段塗銷及劃設禁止臨時停車紅線等標線」之
    行政處分未撤銷前，台北市政府上開處分仍係有效之行政處
    分，受處分人不能因此解免裁罰之理由。是原處分機關依法
    裁決並無不當，本件聲明異議核為無理由，應予駁回等語。
二、本案經本院審核後，認原審認事用法並無不合，受處分人於
    本院並未提出其他有利之證據及辯解，其空言指摘原審裁定
    不當，為無理由，應予駁回。
三、據上論結，應依道路交通案件處理辦法第25條、第26條，刑
    事訴訟法第412條，裁定如主文。
中    華    民    國    95    年    5    月   30      日
            刑事第十庭  審判長法  官  林  照  明
                              法  官  唐  光  義
                              法  官  蔡  名  曜
上列正本證明與原本無異。
不得再抗告。
                              書記官  劉  恆  宏
中    華    民    國    95    年    6    月   5       日
                                                      Ａ


司法院資訊處製作；財團法人民間司法改革基金會備份。
